臺灣臺北地方法院民事判決　　　　　　　96年度訴字第6303號
原　　　告　永豐商業銀行股份有限公司
法定代理人　乙○○
訴訟代理人　丙○○
被　　　告　甲○○
當事人間請求清償借款事件，經本院於中華民國96年10月9 日言
詞辯論終結，判決如下：
    主      文
被告應給付原告新台幣柒拾肆萬陸仟陸佰陸拾元，及自民國九十
六年四月十二日起至清償日止，按年息百分之十一點八八計算之
利息，並自民國九十六年五月十三日起至清償日止，在六個月以
內者，按上開利率百分之十，超過六個月者，超過部分按上開利
率百分之二十計付違約金。
訴訟費用由被告負擔。
    事實及理由
甲、程序方面：
    兩造業於約定書第十三條約定合意以本院為第一審管轄法院
    ，有約定書在卷可稽，故本院自有管轄權，合先敘明。
乙、得心證之理由：
一、原告主張：
  (一)原告原名為「台北國際商業銀行股份有限公司」，嗣於民國
    95年11月13日與建華商業銀行股份有限公司合併，並更名為
    永豐商業銀行股份有限公司，相關權利義務自由原告承受。
  (二)被告於94年8 月12日向台北國際商業銀行股份有限公司借用
    新台幣（下同）1,000,000元，約定借款期間自94年8月12日
    起至99年8月12日止，利息按前三期依年息 5.88﹪固定計息
    ，第四期起依年息11.88 ﹪固定地率計息，以每一個月為一
    期，分60期，依年金法按期平均攤還本息，若未按期清償者
    ，其逾期清償在六個月以內者，按上開利率10﹪，超過六個
    月者，超過部分按上開利率20﹪計付違約金。詎被告自96年
    4 月12日起即未依約繳款，依約定書第五條第一項第一款約
    定，債務視為全部到期，被告即喪失期限利益。屢向被告催
    討，均置之不理，為此爰依消費借貸契約之法律關係，起訴
    請求被告返還借款本息及違約金等語。並聲明：如主文所示
    。
二、被告則以：確實有欠款未返還，對原告主張之借款金額沒有
    意見，但因為目前被公司資遣希望能與原告協商降低利率及
    和解等語，資為抗辯。並聲明：原告之訴駁回。
三、兩造不爭執之事實：
    本件原告主張如前一所述之事實，已據其提出借據、約定書
    、放款往來明細查詢表、行政院金融監督管理委員會函等為
    證。被告對上開事實表示不爭執而為自認，自堪信原告主張
    為真實。至於被告雖另陳稱希望能與原告達成協商降低利率
    及和解部分，但此未獲原告同意（見本院96年10月9 日言詞
    辯論筆錄），是被告此部分所述，仍無礙於其對原告所負返
    還債務責任之成立。
四、從而，原告依消費借貸契約請求被告給付借款如主文第一項
    所示，為有理由，應予准許。
丙、結論：原告之訴為有理由，並依民事訴訟法第七十八條，判
    決如主文。
中　　華　　民　　國　　96　　年　　10　　月　　19　　日
                  民事第三庭  法  官  賴錦華
以上正本係照原本作成。
如對本判決上訴，須於判決送達後二十日之不變期間內，向本院
提出上訴狀。
中　　華　　民　　國　　96　　年　　10　　月　　22　　日
                              書記官  林桂玉
